---
title: "Rotina básica"
author: "Karlo Guidoni Martins"
date: "`r Sys.Date()`"
output: rmarkdown::html_vignette
vignette: >
  %\VignetteIndexEntry{Rotina básica}
  %\VignetteEngine{knitr::rmarkdown}
  %\VignetteEncoding{UTF-8}
---

```{r, include = FALSE}
knitr::opts_chunk$set(
  collapse = TRUE,
  comment = "#>"
)
```

```{r setup}
if (!require("remotes")) install.packages("remotes")
remotes::install_github("kguidonimartins/minimalTemplate")
```

**Um pequeno contexto**: O pacote `{minimalTemplate}` nasceu por conta da necessidade de escrever os capítulos da minha tese no R (usando o RMarkdown e gerando o arquivo final em formato `docx`). Minha pequena experiência lidando com colaborações em textos científicos ainda exige o formato `docx`, infelizmente. O RMarkdown é extremamente flexível e permite mesclar texto (incluindo referências bibliográficas), códigos e gráficos em um único documento. Ao longo do doutorado também surgiu a necessidade de tornar reprodutível (pelo menos computacionalmente) toda essa rotina de redação e de análise. Por conta disso, incorporei mais uma camada de rotina baseada em containers Docker. Isso garante que o arquivo de texto em formato `docx` seja refeito a cada nova modificação de uma maneira totalmente isolada do meu computador pessoal, usando sempre as mesmas versões do R e dos pacotes.

Esse guia é baseado em três partes (a segunda e a terceira são opcionais, mas se decidir segui-las, pode tornar sua rotina reprodutível):

- Preparo e uso do template: o `{minimalTemplate}` vai preparar todo o ambiente para você trabalhar em seus textos e análises;

- Uso do Git e GitHub: ao adicionar seu projeto criado pelo `{minimalTemplate}` ao GitHub você usará automaticamente a primeira camada de reprodutibilidade;

- Uso do Docker e Travis CI:
